臺灣高等法院刑事裁定
111年度抗字第306號
抗  告  人  
即  受刑人  李俊雄



上列抗告人因偽造有價證券案件，不服臺灣新北地方法院中華民
國111年1月6日所為撤銷緩刑之裁定（110年度撤緩字第253號）
，提起抗告，本院裁定如下：
    主  文
抗告駁回。
    理  由
一、原裁定意旨略以：
    抗告人即受刑人李俊雄(下稱抗告人)前因偽造有價證券案件
    ，經臺灣士林地方法院（下稱士林地院）以105年度審訴字
    第213號判決判處有期徒刑2年（原裁定誤載為2月），緩刑5
    年，並應支付被害人孫益森（下稱被害人）新臺幣（下同）
    160萬元，支付方式為自民國106年3月15日起，每月15日前
    匯款新臺幣(下同)5000元至被害人指定之金融機關帳戶，至
    全部清償完畢為止，如有一期未付，視為全部到期，該判決
    於106年2月18日確定在案，有卷內上開刑事判決及本院被告
    前案紀錄表各1份可稽。又上開判決確定後，抗告人僅於106
    年8月31日支付被害人3萬元1次，之後則無再支付分文，而
    經被害人具狀向臺灣士林地方檢察署（下稱士林地檢署）聲
    請撤銷抗告人之緩刑（嗣經士林地檢署函請臺灣新北地方檢
    察署代聲請撤銷緩刑並代執行），而抗告人經臺灣新北地方
    法院（下稱原審法院）通知到庭訊問時，則託詞：伊有於10
    6年8月31日匯款1次3萬元，後來是因身體關係沒辦法賺錢，
    且又於110年10月間實施冠狀動脈設置支架開刀手術，每月
    都要回診等語，有被害人撤銷緩刑宣告聲請狀、原審法院11
    0年11月24日訊問筆錄在卷可憑，足認抗告人於緩刑確定後
    迄今，已4年餘僅支付3萬元，尚不及原應支付額百分之2，
    顯係漠視法律及其自身權益，難認有真摯悛悔之意，若仍得
    受緩刑之利益，顯不符合一般社會大眾之法律情感，是抗告
    人違反刑法第74條第2項第3款所定負擔情節重大甚明，聲請
    人聲請撤銷抗告人之緩刑宣告，應予准許，爰依刑法第75條
    之1第1項第4款之規定，撤銷其緩刑之宣告等語。
二、抗告意旨略以：抗告人因身體健康因素加上年過七旬，工作
    難尋，多年以來均靠家人親友救濟，為求溫飽已屬不易，生
    活極其艱困，更於實施冠狀動脈設置支架手術後，每月均須
    定期回診，絕無故意不履行緩刑負擔之意。又抗告人近期已
    向親友籌措款項得以如數償還與被害人，懇請撤銷原裁定云
    云。
三、本院查： 
  ㈠按緩刑宣告，得斟酌情形，命犯罪行為人為下列各款事項：
    「三、向被害人支付相當數額之財產或非財產上之損害賠償
    」、「受緩刑之宣告而有違反第74條第2項第1款至第8款所
    定負擔情節重大者，足認原宣告之緩刑難收其預期效果，而
    有執行刑罰之必要者，得撤銷其宣告」，刑法第74條第2項
    第3款、第75條之1第1項第4款分別定有明文。
  ㈡本件抗告人前因上開案件經法院判處徒刑、並宣告緩刑、暨
    命應以上開方式給付受害人上開數額之損害賠償確定等情，
    有上開判決（執聲卷第11至19頁）及本院被告前案紀錄表（
    本院卷第17至24頁）在卷可按。　　　
　　然抗告人嗣後於106年8至31日匯款3萬元至被害人指定之帳
    戶後，未再為任何給付，且避不見面，業經被害人陳報在卷
    （執聲卷第9至10頁），足見抗告人確未按期履行上開判決
    所諭知之緩刑條件，而已違反刑法第74條第2項第3款之規定
    。
　　衡以抗告人於緩刑確定後歷時4年餘，卻僅支付160萬元中之
    3萬元，數額極少，今雖稱近期已向親友籌措款項得以如數
    償還與被害人，有如上述，但經本院敦促履行結果，抗告人
    不過於111年3月14日再支付被害人27萬元，餘款復欲要求被
    害人接受按每月給付5000元之原定給付方式，而為被害人以
    ：抗告人常常這樣講，其很失望了，抗告人付了27萬元以後
    也不會再付了等語所峻拒，有卷內匯款單及本院公務電話查
    詢紀錄可稽(本院卷第25至33頁)。可認抗告人係因漠視法律
    及其自身權益，而無真摯悛悔之意，才敢一再不履行判決所
    定之條件，心存僥倖，本案實無從再預期抗告人猶能恪遵緩
    刑負擔，以確保和解條件之履行，原宣告之緩刑難收其預期
    效果，自有執行刑罰之必要。是原審法院以抗告人所受緩刑
    之宣告，因違反刑法第74條第2項第3款所定負擔情節重大，
    依刑法第75條之1第1項第4款規定，予以撤銷，核無不合，
    抗告人執前詞提起本件抗告，為無理由，應予駁回。
據上論斷，應依刑事訴訟法第412條，裁定如主文。　　
中　　華　　民　　國　　111 　年　　3 　　月　　30　　日
                  刑事第十一庭  審判長法　官  張江澤
                                      法　官  郭惠玲
                                      法　官  梁志偉
以上正本證明與原本無異。
不得再抗告。
                                      書記官  林明慧
中　　華　　民　　國　　111 　年　　3 　　月　　30　　日